臺灣高等法院高雄分院刑事判決　　　　 94年度上訴字第824號
上　訴　人
即　被　告　甲○○
指定辯護人　本院公設辯護人　李佩娟
上列上訴人因強盜案件，不服臺灣高雄地方法院94年度訴字第53
9號中華民國94年5月20日第一審判決（起訴案號：臺灣高雄地方
法院檢察署93年度偵字第17917 號），提起上訴，本院判決如下
：
    主  文
原判決關於逾越安全設備，於夜間侵入住宅竊盜部分及其定應執
行刑撤銷。
被訴加重強盜部分免訴。
    理  由
一、公訴意旨略以：甲○○前因竊盜案件，經台灣高雄地方法院
    以87年度易字第6172號判處有期徒刑6 月，嗣經本院於民國
    89年5 月12日，以88年度上易字第690 號判決駁回上訴確定
    ，並於90年2 月08日以易科罰金執行完畢。詎猶不知悔改，
    仍基於意圖為自己不法所有之竊盜犯意，於93年5 月24日夜
    間04時許，由高雄市○○區○○路73巷2 號1 樓徒手攀爬至
    2 樓，再沿該2 樓旁之防火巷遮雨棚行走至北側陽台，再翻
    越圍牆至隔鄰即高雄市○○區○○路75號2 樓南側陽台，先
    徒手拆卸窗戶紗窗後，逾越安全設備之窗戶而侵入高雄市○
    ○區○○路75號住宅之2 樓房間，因見乙○○正於該房間內
    睡覺，隨即變更為強盜之犯意，以衣物沾酒精強摀乙○○口
    鼻之方法，施強暴於乙○○，乙○○經此突發狀況而驚醒，
    隨即起身掙扎，並以手肘撞擊牆壁，試圖向鄰房之父母求救
    ，甲○○見狀即強取置放在床舖旁之椅子上乙○○所有之皮
    包1 只得逞，旋即沿前開侵入路線逃逸，途中將皮包內新台
    幣（下同）3800元取走，並將皮包連同內含物件丟棄在高雄
    市○○區○○路73巷2 號2 樓北側陽台。嗣經警在高雄市○
    ○區○○路75號住宅現場採集到甲○○指紋後，於93年9 月
    2 日16時30分許，至高雄市○○區○○路512 之3 號4 樓，
    循線逮捕甲○○，始知上情。經高雄市政府警察局新興分局
    移送，認甲○○涉犯刑法第330 條第1 項之加重強盜罪嫌云
    云。
二、訊據上訴人即被告甲○○矢口否認有強盜之行為，辯稱：被
    告僅進入被害人乙○○之房間內將其皮包拿走，並竊取皮包
    內之現金3800元，當時並未以衣物沾酒精強行摀住被害人乙
    ○○之口鼻，乙○○未遭驚醒，亦未以手肘撞牆壁求援，被
    告係竊盜，並非強盜。被告已因竊盜罪被判處罪刑確定，本
    件與該已判決確定之竊盜案件係連續犯，應為該案判決效力
    所及云云。
三、按案件曾經判決確定者，應為免訴之判決，此項原則關於實
    質上一罪或裁判上一罪，均有其適用。連續犯係裁判上一罪
    ，其一部分犯罪事實曾經判決確定者，其效力當然及於全部
    ，故檢察官復將其他部分重行起訴，亦應諭知免訴之判決（
    最高法院49年台非字第20號判例參照）。
四、經查：
  (一)被告於警詢、檢察官偵查、原審及本院審理中均坦承係竊取
    被害人乙○○之皮包，否認有強盜之行為，且前後所述核屬
    一致，核與證人即被害人乙○○於原審法院審理中具結證述
    其皮包失竊，且於高雄市○○區○○路73巷2 號2 樓北側陽
    台尋獲皮包之情節相符。警員於失竊現場即高雄市○○區○
    ○路75號所採集之指紋，經輸入指紋電腦系統比對，再由人
    工確認結果確與被告甲○○指紋卡右拇指、左拇指及右食指
    指紋相符，此亦有內政部警政署刑事警察局93年6 月11日刑
    紋字第0930122191號鑑驗書在卷（見93年9 月3 日高市警新
    分三字第093001949279號卷第49頁）可參，並有高雄市政府
    警察局94年01月20日高市警鑑字第0940004609號函覆刑事鑑
    識中心現場照片在卷可按。
  (二)檢察官雖以被害人即證人乙○○之指訴、扣得酒精1 瓶及所
    提出高雄市立聯合醫院診斷證明書記載「臉部挫傷及唇擦傷
    ，雙手指甲挫傷，右上臂擦傷」之傷勢，認被告有對被害人
    實施以酒精強摀口鼻之強暴行為而起訴被告係犯刑法第330
    條第1 項之加重強盜罪。然查：1.證人即被害人乙○○於第
    1 次警詢中僅表示：「我於93年5 月24日4 時，我在2 樓房
    間睡覺，發覺有人進入房間，當時我大叫救命，該人就離開
    ，然後發現放置房間椅子皮包被竊。」，「沒有看見竊嫌特
    徵」；於第2 次警詢筆錄時則又稱：「…做完筆錄返家時，
    我父親在我的房間發現1 罐玻璃瓶酒精時，我才想到當時歹
    徒『可能』用布沾酒精掩住我的口鼻。」，第3 次警詢筆錄
    時，始改稱「…歹徒即時持衣物將我嘴巴摀住…」，「有看
    見歹徒左臉頰及髮型等特徵。」，又其於原審法院審理中到
    庭具結先證稱：「被告用衣物沾酒精遮住伊口鼻，伊轉到牆
    邊掙扎，敲牆壁，掙扎大約5 分鐘之久，被告就往窗戶跳回
    原來他進來的地方」等語（見原審法院94年4 月29日審判筆
    錄第2 至3 頁），嗣改稱：「伊不知道歹徒用什麼摀住伊口
    鼻，因為酒精是事後發現，警察到伊家才發現有那瓶酒精，
    只知道有東西摀住口鼻，且歹徒離開時有將東西帶走，但無
    法指認在庭被告即係歹徒」（見原審法院94年4 月29日審判
    筆錄第3 至5 頁），是證人乙○○前後所指述之情節不一，
    難認其於原審審理中所為之證言與事實相符。而依證人所提
    出驗傷單（見原審法院62頁卷附）所記載之傷勢，僅記載被
    害人為臉部挫傷及唇擦傷、雙手指甲挫傷、右手臂擦傷，並
    無新舊傷痕之紀錄，亦無從辨認係被告所為。尚難僅憑證人
    單方面之指證以及該驗傷單，遽為被告有上開證人所指訴強
    盜之不利認定。2.再查，依證人於原審審理中所指訴之情節
    以及檢察官所起訴之事實，係「基於竊盜之犯意…，因見乙
    ○○正於該房間內睡覺，隨即變更為強盜之犯意，以衣物沾
    酒精強摀乙○○口鼻之方法，施強暴於乙○○，乙○○經此
    突發狀況而驚醒，隨即起身掙扎，並以手肘撞擊牆壁，試圖
    向鄰房之父母求救，甲○○見狀即強取置放在床舖旁之椅子
    上乙○○所有之皮包1 只得逞」，則其如僅係基於竊盜之犯
    意侵入乙○○家中，見乙○○在房間內睡覺，被告僅須予以
    竊取皮包即可，又何須多此一舉，先摀住證人之鼻子而予以
    驚醒？被告見乙○○在睡覺，其如確有未竊取而先強行摀住
    證人乙○○口鼻，其用意如何？是否即係基於強盜之犯意，
    亦有可疑。尚難認被告於當時係基於強盜之犯意而為。3.依
    證人所述，茍其驚醒後曾與被告掙扎並向其父母求救，則被
    告拿到證人之皮包後理應儘速逃離現場，始符常情，豈有餘
    裕在證人之房間外陽台上將皮包內之現款取出，將皮包遺留
    在該陽台上之理？4.扣案之酒精瓶上採集到2 枚指紋，經送
    鑑定結果，亦無法比對係被告指紋，此亦有內政部警政署刑
    事警察局93年6 月11日刑紋字第0930122191號鑑驗書在卷（
    見93年9 月3 日高市警新分三字第093001949279號卷第49頁
    ）可參。5.綜上，依卷內證據無法證明被告有曾對被害人實
    施以酒精強摀口鼻之強暴行為，依罪疑惟輕原則，應為被告
    有利之認定，檢察官認被告係犯刑法第330 條第1 項之加重
    強盜罪，尚有未洽，應認被告僅係犯刑法第321 條第1 項第
    1 款、第2 款之逾越安全設備，於夜間侵入住宅竊盜罪。
五、又查被告甲○○前被訴自92年8 月中旬起，至93年8 月14日
    止，連續竊盜罪，已經台灣高雄地方法院於94年3 月22日，
    以93年度易字第907 號判處有期徒刑1 年10月，刑前強制工
    作3 年，被告甲○○提起上訴，於本院行準備程序中撤回上
    訴並確定在案，有台灣高雄地方法院93年度易字第907 號判
    決、準備程序筆錄及撤回上訴聲請書各1 份附卷可證。而本
    件被告犯竊盜罪之時間為93年5 月24日，已如前述。本案與
    該案所判決之事實，其時間緊接，犯罪手法相同，顯係基於
    概括犯意，而犯同一之罪名，自屬連續犯，為裁判上一罪，
    依審判不可分原則，該案判決之效力，應及於全部犯罪事實
    ，揆諸前揭說明，則法院就被告本案部分，依刑事訴訟法第
    302 條第1 款規定，即應諭知免訴之判決。
六、原審未察，遽為被告此部分科刑之判決，尚有未洽。被告上
    訴意旨，執此指摘原判決不當，為有理由，自應由本院將原
    判決關於逾越安全設備，於夜間侵入住宅竊盜部分及其定應
    執行刑撤銷，另為被告被訴加重強盜部分免訴之判決。
七、被告被訴未經許可於夜間攜帶刀械部份，已經原審判決確定
    。
據上論結，應依刑事訴訟法第369 條第1 項前段、第364 條、第
302 條第1 款，判決如主文。
本案經檢察官張金塗到庭執行職務。
中　　華　　民　　國　　94　　年　　9 　　月　　29　　日
            刑事第五庭  審判長法  官  曾永宗
                              法  官  陳明富
                              法  官  任森銓
以上正本證明與原本無異。
檢察官如不服本判決應於收受本判決後10日內向本院提出上訴書
狀，其未敘述上訴理由者，並得於提起上訴後10日內向本院補提
理由書狀（均須按他造當事人之人數附繕本）「切勿逕送上級法
院」。
中　　華　　民　　國　　94　　年　　9 　　月　　29　　日
                              書記官  蘇恒仁
